臺灣高等法院刑事判決
108年度上訴字第3864號
上  訴  人  臺灣新竹地方檢察署檢察官
被      告  魏增堯



            魏晟洋  男  00歲（民國00年0月0日生）        
                    身分證統一編號：Z000000000號        
                    住新竹縣○○鄉○○街000號    

            魏嘉宏  男  00歲（民國00年0月00日生）                            身分證統一編號：Z000000000號   

共      同          
選任辯護人  林君鴻律師
上列上訴人因被告等妨害自由案件，不服臺灣新竹地方法院108
年度訴字第693號，中華民國108年10月1日第一審判決（起訴案
號：臺灣新竹地方檢察署108年度偵字第2415號），提起上訴，
本院判決如下：
    主  文
上訴駁回。
    犯罪事實
一、魏增堯與羅世績前因家庭事務而生糾紛，竟與魏晟洋、魏嘉
    宏基於妨害自由之犯意聯絡，於民國106年10月21日（起訴
    書誤載為106年11月21日）中午12時許，在新竹縣○○鄉○○街0
    00號內，共同以人數優勢，由魏晟洋、魏嘉宏2人壓制，魏
    增堯綑綁羅世績在椅子上，非法剝奪羅世績之行動自由，嗣
    魏晟洋、魏嘉宏離開現場，再由魏增堯與羅世績協調糾紛，
    經羅世績同意簽發新臺幣（下同）2000萬元本票（調降為16
    00萬元和解）與悔過書後，始能離去，羅世績遭剝奪行動自
    由約20至30分鐘。嗣因羅世績於107年6月28日遭不明人士砍
    傷，經警方獲報後循線查獲上情。
二、案經羅世績告訴新竹縣政府警察局新湖分局報告臺灣新竹地
    方檢察署檢察官偵查起訴。
    理  由
甲、程序方面：
一、按刑事訴訟法第159條第1項雖規定，被告以外之人於審判外
    之言詞或書面陳述，除法律有規定外，不得作為證據。惟同
    法第159條之5第1、2項已規定，經當事人於審判程序同意作
    為證據，法院審酌該言詞陳述或書面陳述作成時之情況，認
    為適當者，亦得為證據。又當事人、代理人或辯護人於法院
    調查證據時，知有第159條第1項不得為證據之情形，而未於
    言詞辯論終結前聲明異議者，視為有前項之同意（指同條第
    1項之同意作為證據），此乃第159條第1項所容許，得作為
    證據之例外規定之一。本案所據以認定被告犯罪事實之供述
    證據，檢察官及被告、辯護人於言詞辯論終結前，均未就上
    開證據主張有刑事訴訟法第159條第1項不得為證據之情形，
    本院復審酌各該證據作成時並無違法及證明力明顯過低之瑕
    疵等情況，認為適當，是未爭執之供述證據，具有證據能力
    。
二、本案資以認定犯罪事實之非供述證據，均與本案事實具有自
    然關聯性，且核屬書證、物證性質，又無事證足認有違背法
    定程式或經偽造、變造所取得等證據排除之情事，復經本院
    依刑事訴訟法第164條、第165條踐行物證、書證之調查程序
    ，檢察官及被告、辯護人對證據能力均未爭執，具有證據能
    力。
乙、實體方面：
一、認定犯罪事實所憑之證據及理由：
    上述犯罪事實，業據被告魏增堯、魏晟洋、魏嘉宏於偵查、
    原審及本院審理中均供認不諱，核與告訴人羅世績於警詢時
    指訴情節相符，足證被告3人之自白與事實相符。本案事證
    明確，被告3人犯行堪以認定。
二、論罪科刑：
    ㈠核被告3人所為，均係犯刑法第302條第1項之剝奪他人行  
      動自由罪。
    ㈡被告3人間具有犯意聯絡及行為分擔，依刑法第28條規定  
      論以共同正犯。
三、維持原判決及駁回上訴之理由：
    本院審理結果，認原審以被告3人均犯妨害自由罪事證明確
    ，適用刑法第28條、第302條第1項、第41條第1前段，刑法
    施行法第1條之1之規定，以被告等責任為基礎，並斟酌刑法
    第57條各款所列事項等一切情狀（原判決第2頁第29行至第3
    頁第7行），於判決內詳述其理由，判決：「魏增堯共犯剝
    奪他人行動自由罪，處拘役伍拾日，如易科罰金，以新臺幣
    壹仟元折算壹日。魏晟洋、魏嘉宏共犯剝奪他人行動自由罪
    ，各處拘役參拾日，如易科罰金，均以新臺幣壹仟元折算壹
    日。均緩刑貳年。」核其認定事實、適用法律及量刑，均為
    妥適。檢察官以原審對被告魏增堯量刑過輕及對被告魏晟洋
    、魏嘉宏宣告緩刑不當提起上訴，然查：刑事科刑判決旨在
    實現刑罰權之分配正義，故法院對於有罪被告之科刑，應符
    合罪刑相當之原則，使輕重得宜，罰當其罪，以契合社會之
    法律感情。又緩刑為法院刑罰權之運用，旨在獎勵自新，祇
    須合於刑法第74條所定之條件，法院本有自由裁量之職權。
    原審斟酌一切情狀，對被告魏增堯量處拘役五十日，符合罪
    刑相當原則；對被告魏晟洋、魏嘉宏均宣告緩刑二年，以勵
    自新。檢察官係就原審採證認事適法職權行使或原判決已明
    白論斷之事項，再為事實或法律上爭執，為無理由，應予駁
    回。
據上論斷，應依刑事訴訟法第368條，判決如主文。
本案經檢察官許祥珍到庭執行職務。
中　　華　　民　　國　　109 　年　　2 　　月　　13　　日
                  刑事第八庭  審判長法　官  陳世宗
                                    法　官  呂寧莉
                                    法　官  周明鴻
以上正本證明與原本無異。
如不服本判決，應於收受送達後20日內向本院提出上訴書狀，其
未敘述上訴之理由者並得於提起上訴後20日內向本院補提理由書
（均須按他造當事人之人數附繕本）「切勿逕送上級法院」。
                                    書記官  謝雪紅
中　　華　　民　　國　　109 　年　　2 　　月　　13　　日
附錄：本案論罪科刑法條全文
刑法第302條第1項
私行拘禁或以其他非法方法，剝奪人之行動自由者，處5 年以下
有期徒刑、拘役或9 千元以下罰金。